# 求助陈版：拟IPO企业自建房屋建筑物无发票如何处理

提问人：kezucheng 时间：2017-09-27 10:02:22
陈版，您好，向您咨询一个问题：A公司成立于 2007 年， 2007 年至 2010 年期间自建厂房办公楼约 560 万，其中部分工程用建材等是自购，发票金额约 60 万，但工程劳务都是聘请的临时工，无票金额约 500 万，公司拟 2017 年底进行IPO股改，请问无票部分固定资产及其计提的折旧除了所得税影响外，还有其他影响么？比如评估以及IPO审计有何影响？该如何补救？

回答人：chenyiwei
首先，应确保该自建房屋的权属无瑕疵。 其次，是对其成本如何确定的问题。除了核对当初的现金和银行支付情况以外（需同时关注是否存在有关联方代付部分成本的情况），建议以该房屋竣工日期为基准日，按重置成本法对其评估予以佐证。 再次，税务风险，除了折旧不能税前扣除以外，这个问题也反映出企业对税法的遵从度较低，其经营的合规性可能遭受质疑。